臺灣臺南地方法院民事裁定　　　　　　100年度司護字第313號
聲　請　人　臺南市政府
法定代理人　賴清德　
相　對　人　姚A　　　 姓名年.
法定代理人　姚B　　　 姓名年.
上列當事人聲請免予安置事件，本院裁定如下：
    主  文
准將相對人姚A免予安置，並交付其法定代理人姚B監護。
程序費用新臺幣壹仟元由相對人負擔。
    理  由
一、按主管機關發現兒童或少年從事性交易或有從事之虞者，應
    將該兒童或少年暫時安置於其所設之緊急收容中心，並應於
    安置起72小時內提出報告，聲請法院裁定。又法院受理前項
    報告時，除有「1.該兒童或少年顯無從事性交易或從事之虞
    者，法院應裁定不予安置並交付該兒童或少年之法定代理人
    、家長、最近親屬或其他適當之人及2.該兒童或少年有特殊
    事由致不宜安置於短期收容中心者，法院得裁定交由主管機
    關安置於其他適當場所」之情形外，應裁定將兒童或少年交
    付主管機關安置於短期收容中心，兒童及少年性交易防制條
    例第15條第2項、第16條分別定有明文。
二、本件聲請狀意旨略以：本案相對人姚A於民國（下同）100年
    10月18日由嘉義市政府警察局少年隊查獲有從事性交易之實
    ，聲請人依兒童及少年性交易防制條例第15條規定，將其緊
    急安置於聲請人短期收容中心，業經本院100年度司護字第2
    90號民事裁定准將相對人短期收容在案。本案經聲請人家庭
    訪視並參酌國軍高雄總醫院蘭園中途之家學員觀察輔導報告
    書，顯示案家經濟狀況可，家庭功能健全支持系統良好，家
    人相處融洽；相對人本性單純，因其就讀美容科常需購買上
    課用品，為減輕案父經濟壓力，遂上網結交網友從事性交易
    ，將性交易所得用在學校開銷，而非物質需求上。相對人安
    置期間態度配合深具悔意，且其家庭生活狀況單純，相對人
    之監護人非常關心與照顧相對人，亦願意調整管教態度，並
    支持相對人完成學業，建議將相對人責付相對人之監護人管
    教，由社政單位進行後續追輔，協助相對人回歸正常規律之
    生活、穩定就學、建立正確之價值觀並學習一技之長，增加
    返回社會之適應能力。
三、經查，聲請人主張之上開事實，業據提出臺南市政府觀察輔
    導報告書1份為憑，並經本院依職權調取前揭卷宗及全戶戶
    籍資料查詢結果2件核閱屬實；另查，依聲請人所提出之觀
    察輔導報告書之內容略以：「(一)案父對案主未來之照顧計畫
    完善：1.案父表示未來會調整管教態度，以往都是將關心放
    在心裡，往後會嘗試告訴案主，並與案主討論生活相關事宜
    ，給與案主溫暖及關懷。2.住所：案父已與案姐協調，將其
    房間整理給案主返家後居住，以利適時管教約束案主，未來
    不會禁止案主使用電腦，但會將電腦放在客廳的書桌上，與
    案主約束上網時間及網頁，案主上網時其亦會陪同在客廳看
    電視。3.案主偏差價值觀：案父表示其無法確認案主價值觀
    在其教育下是否會改變，但其一定會盡力引導案主養成正確
    之價值觀並盡力協助案主釐清不正確之兩性交友觀念。(二)案
    主之家庭支持度足夠：案父、案姐、案姑、案祖父母對案主
    都非常關心、照顧，可負擔案主之教養責任，希望案主可以
    盡快返家，繼續未完成之學業。(三)案主自我改變意願高：案
    主短期收容期間，努力學習並配合園內要求，老師跟其談及
    未來規劃，其表示會認真唸書，不會再沈迷網路交友，希望
    可以在學校習得一技之長，以利未來就業所需。」等語。本
    院評估上情，認相對人尚知悔改，相對人法定代理人能有效
    規範相對人行為，提供相對人行為糾正及良好物質生活，是
    聲請人聲請准將相對人交付其法定代理人監護，與兒童及少
    年性交易防制條例第18條第2項第6款、第3項規定之情形核
    無不合，爰准聲請人之聲請，免予安置相對人，將相對人交
    由其法定代理人監護，並由主管機關續予輔導及協助，俾使
    相對人能了解正確之金錢觀念與生活態度，培養獨立自主之
    能力，導入正軌。
四、依兒童及少年性交易防制條例第18條第3項，非訟事件法第2
    1條第2項、第24條第1項，裁定如主文。
中    華    民    國   100    年    11    月    18    日

                  家事法庭    司法事務官  蔡明賢
以上正本係照原本作成。
如對本裁定抗告須於裁定送達後10日內向本院提出抗告狀，並繳
納抗告費新台幣1千元。
中    華    民    國   100    年    11    月    18    日
                                  書記官  劉毓如